臺灣高等法院臺中分院刑事裁定　　　　　　　　　　九十三年度交抗字第六三○號
　　抗　告　人
　　即受處分人　甲○○
右抗告人因聲明異議案件，不服臺灣臺中地方法院中華民國九十三年八月三十一日所
為裁定（九十三年度交聲字第二八二號），提起抗告，本院裁定如左：
    主　　  文
抗告駁回。
    理  　　由
一、本件抗告人即受處分人（下稱抗告人）甲○○抗告意旨略以：原處分機關即交通
    部公路局臺中區監理所豐原監理站認定抗告人於民國（下同）九十三年二月廿二
    日上午二時四十分左右，駕駛車號Ｍ九－四四八九號自用小客車，於臺中市○○
    路與市○○○路交叉路口，經警舉發危險駕駛（與他車共四部結成車陣集體闖越
    紅燈危及其他車輛安全）。抗告人有無與他車共四部結成車陣集體闖越紅燈危及
    其他車輛安全之危險駕駛行為，應以警方之蒐證資料認定之，惟原裁定法院於審
    理時並未將舉發機關提出之當時蒐證照片十張、職務報告書、路線圖及ＤＶＤ一
    片等資料於審判庭當庭提示調查，亦無播放ＤＶＤ片顯示其內容令抗告人辨認，
    以致抗告人無從就上開證據之內容表示意見，又抗告人當日單獨駕車搭載女友欲
    至大度山都會公園看夜景而路過該處，與他人並不熟識，並無邀集他人共往，途
    中亦無與他人會合結隊，其闖紅燈是因為與女朋友講話沒有注意到燈號，其時速
    並未高達一百一十公里，而且下坡時其有踩煞車，後來其會出現在清海路車陣中
    ，是因為被飆車者之車子擋住，其並未參與飆車云云，為此提起抗告。
二、經查，本件抗告人甲○○於九十三年二月廿二日上午二時四十分左右，駕駛車號
    Ｍ九－四四八九號自用小客車，於臺中市○○路與市○○○路交叉路口，有與其
    他車輛集體闖紅燈危及其他車輛安全，經警舉發之事實，此有臺中市○○○○○
    道路交通管理事件通知單、臺中市警察局第六分局九十三年三月十七日中分六交
    字第０９３０００９４３６號函各一份附卷可佐，而本件經本院於九十三年十月
    二十九日依職權勘驗蒐證ＤＶＤ光碟結果，「１、朝富中港沿線段落部分，全長
    六分三秒，抗告人車輛在四十三秒時跟隨前車闖紅燈（警員口述當時時間為二時
    三十七分），抗告人車輛隨前車等候下一路口之紅燈至一分五十秒，之後左轉中
    港路，於二分八秒自右方超越警員蒐證所乘之車輛（二分四十秒時警員口述當時
    時速為一百一十公里），三分二十五秒時，蒐證車輛自後方接近靜止等紅燈之抗
    告人車輛，可見明顯車牌，之後蒐證車輛超越抗告人車輛。後來蒐證車輛跟隨車
    陣右轉東大路。２、青海東大段落部分，全長七分六秒，在三十九秒時，蒐證車
    輛自後方接近停車中的車陣，抗告人車輛在其中出現（警員口述該處為青海路三
    段、東大路口），一分五十秒抗告人車輛自靜止中之蒐證車輛右側超車左轉。蒐
    證車輛持續蒐證。」有本院準備程序筆錄一份在卷可稽，並經當日舉發之警員賴
    英門於原審法院到庭結證稱：本案蒐證很齊全，有蒐集到抗告人集體車等語在
    卷（原審卷第二三頁），並職務報告書、路徑圖等在卷可資佐證，本案事證明確
    。
三、抗告人甲○○雖以其與他人並不熟識，其闖紅燈是因為沒有注意到燈號，並未超
    速，而於下坡時有踩煞車，後來被其他車輛擋住始會出現在清海路車陣中等情置
    辯，惟「上訴人於飆車進行中，加入實施，相互利用他方之行為，以遂行其犯意
    ，又有共同之行為表現，即得成立共同正犯，與其他飆車人事先有無犯意聯絡，
    並非所問，自亦無阻其罪責。」有最高法院九十一年度臺上字第一七八五號判決
    可參，故抗告人若在他人飆車過程中加入飆車行列，縱與他人並不熟識，亦不影
    響其飆車行為之成立。且汽車行駛時，駕駛人應注意車前狀況，復為道路交通安
    全規則第九十四條第三項所明定，故抗告人辯稱其因與女朋友講話而沒有注意到
    燈號云云，亦不能免除其違規闖紅燈之責任。再抗告人於中港路上超越蒐證警員
    所駕駛之車輛，且隨後該蒐證車輛在車速高達時速一百一十公里之情形下，竟未
    能追上抗告人所駕駛之車輛，迨抗告人因等候紅燈始追上，衡諸常情，抗告人所
    駕駛之車輛車速如未超速，何以警員之蒐證車輛會追不到其車輛？故本院認抗告
    人辯稱其時速並未高達一百一十公里部分，亦不足採。而且，警方在對飆車車輛
    沿途蒐證之過程中，抗告人車輛在臺中市○○路與市○○○路交叉路口，已陷在
    飆車車陣中，如其並未參與高速飆車之行列而正常行駛，縱其與飆車者行駛之路
    線完全相同，但其在半途中早就可以脫離車陣，乃其竟又在數公里外之青海路三
    段與東大路口之飆車車陣中出現，顯然並非正常駕駛，故其辯稱並未飆車云云，
    仍難採信。
四、本院審核全案卷證，認原審裁定援引道路交通管理處罰條例第四十三條第三、四
    、五項規定，認定原處分機關所為之處分並無不合，而駁回抗告人甲○○之聲明
    異議，其認事用法均無不當，且本件抗告人所提之抗告意旨又無可採，本件抗告
    並無理由，應予駁回。
據上論斷，應依刑事訴訟法第四百十二條，裁定如主文。
中      華      民      國　    九十三     年    十一     月     三 　　日
                                臺灣高等法院臺中分院刑事第七庭
                                      審判長法　官　林　榮　龍
                                      　　　法　官　許　秀　芬
                                      　　　法　官  林　宜　民
右正本證明與原本無異。
不得再抗告。
　　　　　　　　　　　　　　　　　　　　　　書記官　陳  振　海
中      華      民      國　    九十三     年    十一     月     四 　　日
                                                                        Ｒ
